# 请问陈版主，股权激励问题

提问人：lhj229 时间：2019-10-25 06:30:10
陈老师，上市公司以发行限售股形式发行股份对上市公司中高层人员和子公司的中高层人员进行股权激励，请问对子公司人员的股权激励费用是否应计入子公司的费用，能否全部计入上市公司母公司的费用？谢谢

回答人：chenyiwei
根据激励对象提供服务的情况，子公司应确认相应的股权激励费用。如果该子公司是非全资子公司，则在母公司的合并报表中，归属于子公司的股权激励费用需按比例分配计入少数股东损益。